臺灣高等法院高雄分院刑事裁定
111年度聲字第1416號
聲  請  人  
即  被  告  林婕雅



            林宏峻



上列聲請人等因毒品危害防制條例案件（本院111年度上訴字第9
67號），聲請發還扣押物，本院裁定如下：
    主  文
本院111年度上訴字第967號毒品危害防制條例案件所扣押之附表
編號1、2之物，應分別發還林婕雅、林宏峻。
    理  由
一、聲請意旨略以：聲請人即被告林婕雅、林宏峻（以下依序稱
    被告林婕雅、林宏峻，或合稱被告2人）因違反毒品危害防
    制條例案件，分別經查扣如附表編號1、2各所示之物，惟臺
    灣高雄地方法院（111年度訴字第13號）對被告2人判處罪刑
    及沒收之同時，既復於判決書中敘明扣案如附表編號1、2所
    示之物，均與本案無關而未宣告沒收，為此聲請將如附表編
    號1、2之物，分別發還被告林婕雅、林宏峻等語。
二、按可為證據或得沒收之物，得扣押之；為保全追徵，必要時
    得酌量扣押犯罪嫌疑人、被告或第三人之財產。扣押物若無
    留存之必要者，不待案件終結，應以法院之裁定或檢察官命
    令發還之。扣押物因所有人、持有人或保管人之請求，得命
    其負保管之責，暫行發還；扣押物未經諭知沒收者，應即發
    還。但上訴期間內或上訴中遇有必要情形，得繼續扣押之，
    刑事訴訟法第133條第1項、第2項、第142條、第317條分別
    定有明文。而所謂扣押物無留存之必要者，乃指非得沒收之
    物，且又無留作證據或供沒收擔保之必要者，始得依前開規
    定發還；倘扣押物尚有留存之必要者，即得不予發還；又該
    等扣押物有無留存之必要，並不以係得沒收之物為限，且有
    無繼續扣押必要，應由審理法院依案件發展、事實調查，予
    以審酌。
三、經查：被告2人因毒品危害防制條例案件，業經原審以111年
    度訴字第13號判決判處罪刑及沒收，並就如附表編號1、2所
    示之扣押物（即原判決附表三編號10、11），以尚乏證據足
    認與被告2人本案犯行相關為由，不予宣告沒收。嗣僅被告2
    人對原判決提起上訴，復於111年11月24日當庭撤回上訴等
    節，乃經本院審閱全案卷證無訛，則如附表所示之物，即俱
    無續予留存之必要，此外，並無第三人對該等扣押物主張權
    利，依據前述規定，被告2人聲請發還，為有理由，應予准
    許。
據上論斷，應依刑事訴訟法第142條第1項前段、第220條，裁定
如主文。
中　　華　　民　　國　　111 　年　　12　　月　　8 　　日
                  刑事第二庭    審判長法  官  孫啓強
                                      法  官  鄭詠仁
                                      法  官  莊珮吟
以上正本證明與原本無異。
如不服本裁定應於送達後5日內向本院提出抗告狀。
中　　華　　民　　國　　111 　年　　12　　月　　8 　　日
                                      書記官  王居珉
附表：    編號  扣案物品  所有人   1 Realme手機1支（門號：0000000000號、IMEI：000000000000000號）。  林婕雅   2 三星手機1支（門號：0000000000號、IMEI：000000000000000號）。  林宏峻